臺灣高等法院臺南分院刑事判決　　　　　　　 九十三年度上訴字第二二九號　Ｃ
　　　上　訴　人
　　　即　被　告　丙　○　○
右上訴人因偽造文書案件，不服臺灣嘉義地方法院九十三年度訴字第二四號中華民國
九十年二月二十七日第一審判決（起訴案號：臺灣嘉義地方法院檢察署九十二年度偵
字第六四八八、第七０七六號），提起上訴，本院判決如左：
      主      文
上訴駁回。
      事      實
一、丙○○曾因贓物案件，經台灣嘉義地方法院以八十九年度易字第一二五號判決處
    有期徒刑六月確定，於民國八十九年十二月四日執行完畢，仍不知警惕，其因失
    業，於九十二年九月二十二日前後某日，至嘉義市○○路某檳榔攤，向真實姓名
    年籍不詳自稱「阿正」之成年男子應徵工作，並繳交照片予另一真實姓名年籍不
    詳自稱「海口」之成年男子，於同年月二十五日「阿正」復載送丙○○至高雄縣
    鳳山市，駕駛車牌號碼原為一○二三—ＧＮ號改懸偽造之二九五六—ＧＥ號號牌
    （如附表編號六）、車身號碼原為Ｄ0000000號偽造為Ｄ0000000
    號（如附表編號七）之自用小客車返回嘉義市〔該車係晉升機械工程有限公司（
    下簡稱晉升公司）所有，於九十二年五月十六日在高雄縣鳳山市○○路○段三九
    八號前失竊〕，「阿正」隨又將附表編號一換貼丙○○照片而偽造之甲○○中華
    民國國民身分證（下簡稱身分證）及附表編號二至五偽造之中華汽車工業股份有
    限公司電子計算機開立專用汽車出廠與貨物稅完稅照證（下簡稱出廠與貨物稅完
    稅照證）、新安產物保險股份有限公司強制汽車責任保險保險證（下簡稱保險證
    ）、中華民國交通部汽車行車執照（下簡稱行車執照）、汽車新領牌照登記書（
    下簡稱新領牌照登記書）連同改懸偽造車牌、鑄刻偽造車身號碼之汽車交付丙○
    ○（甲○○均不知情），囑其將汽車典當，言明事成後，丙○○可分得新臺幣三
    萬元。丙○○發覺前開虛偽情事，且得悉該車並非「阿正」所有，而為贓物，竟
    未予拒絕，反於九十二年九月二十六日收受該贓車，並與「阿正」、「海口」共
    同基於偽造文書及詐欺取財之犯意聯絡，由其持前開證照，駕駛贓車，與「阿正
    」、「海口」前往嘉義縣民雄鄉○○路○段二三三號上林當鋪，並推由丙○○入
    內，向該當鋪職員張耀文謊稱該車為其所有，擬典當變現，復出示行使所攜證件
    ，由張耀文查驗該車所懸號牌與車身鑄刻依習慣足以為表示汽車個別性之車身號
    碼，而行使上開偽造之證件、號牌、車身號碼，分別足以生損害於附表所示之對
    象。惟張耀文查驗車身號碼，發現有異，乃報警前來查獲丙○○，並扣得「阿正
    」所有上開證件及汽車，丙○○始未詐得財物，「阿正」、「海口」見事跡敗露
    ，即逃逸無蹤。
二、案經嘉義縣警察局民雄分局報告臺灣嘉義地方法院檢察署檢察官偵查起訴。
      理      由
一、訊據被告丙○○固坦認於右揭時地交付照片予「海口」，完成偽造之身分證後由
    「阿正」交付予伊，及至高雄縣鳳山市駕駛汽車，「阿正」並交付偽造之證件，
    由被告駕駛該改懸偽造車牌、鑄刻偽造車身號碼汽車，與彼等前往上林當鋪典當
    ，尚未得款即被識破而查獲之事實，然矢口否認有何收受贓物、偽造文書、詐欺
    取財之犯行，辯稱：「我不知那是贓車，是被「阿正」、「海口」利用的，我如
    不去典當，他要打我，他要威脅我的家人」等情。
二、刑事案件中的被告（含嫌疑犯）本有「緘默」的特權，不必對偵、審人員作何說
    明，但是若被告為澄清自己無辜，主動願意說明案情，就有「辯解」的權利（不
    能置之不理），更有請辯護律師為其「辯護」的權利（不能任意剝奪之），檢察
    官起訴被告的「犯罪事實」，性質上屬於待證的「可能事實」，有待客觀之「證
    據」加以證明，才能確定起訴之「可能犯罪事實」真的是「發生過的事實」。證
    據是認定犯罪事實的「依據」，也是論證犯罪事實時，所敘述「理由」的主要內
    容，而論證中說明理由的過程，不可以違背經驗法則及論理法則，不過，問題是
    我們如何可能「認識」事實？事實已發生過，事過境遷，成為「歷史」的一部份
    ，不再是正發生中的「事實」，不可能事後再直接「看到」當場，「證據」無非
    是該歷史所遺留而穿過時間的遺跡，所以，「事實」只可能「重建」原狀，不可
    能「再演」一次，就算犯罪當場有錄影、錄音，事後看錄影帶或聽錄影帶，所呈
    現的影像或聲音，只是比較直接顯示當時狀況，比較不必依其他證據或經驗法則
    的補充而已，仍不是事實本身的再現，而是「重構」事實。由此可知，離開證據
    不可能重建事實之原狀，而離開經驗法則也不可能重構事實之存在，經驗法則雖
    是基於經驗，卻離不開理性，經驗是已經發生（看到），理性是已經知道（想到
    ），經驗是實然性，理性是必然性，因為看待事實的重點不同，使英美的經驗主
    義（一切為偶然，看到為準）與歐陸的理性主義（一切為必然，想到已足）在此
    分道揚鑣，美國更受極端個人自由主義影響，發展出實用主義，德國則受到社群
    主義的重大影響，發展出理性批判主義，法國也受到英德兩國思潮的互相影響，
    發展出實證主義。事實為何？大成問題，不過對司法實務而言，重在實用及作用
    ，事實既然不可能百分之百的重現，則如何重構能為人們所接受，成為次一層級
    的問題，檢察官「起訴」被告的犯罪事實，屬於「可能」的事實，還有其他可能
    的情況，除了少數證據明確的案件外，否則，要直接確認事實的「存在（過）」
    ，勢必引用經驗法則，證據才是經驗，經驗法則卻是法則，經驗有客觀性，卻可
    欲而不可得，經驗法則帶主觀性，則可得而不可欲，想要使事實堅強可信，證據
    是唯一的一條路，但是嚴密的理性思考及推理，可以彌補證據的欠缺，不過，此
    經驗法則限的運用，限於有具體證據為前提，也以受論理法則（邏輯法則）拘束
    為條件。看美國刑事訴訟的陪審制，以一般人民的經驗及理智為基礎，缺乏經驗
    法則，當然要求具體的證據經驗，也要求排除政府不法及間接的證據，以免缺乏
    經驗的陪審員遭不當引誘，做出錯誤的決定，沒有專業的經驗法則補充，嚴格的
    證據主義是唯一的一條路。歐陸的職業法官制，以其經驗法則補充證據的不足，
    發現實質的真實，本是其制度的優點，但是，過於重視被告自白及太概括性的心
    證，過早阻斷其他證據的發現及價值，加上以為事實必然水落石出，及有適用法
    律的義務及責任在身，使得刑事案件前有證據不充分，後有論證不確實的缺點，
    客觀性大為減弱，可信度更無法憑空提高，造成案件的偵查及審判呈「接力賽」
    狀態，離事實發生的時間點越久，決斷越是進退兩難，推定被告無罪的原則一直
    無法在實務上落實，成為口號而已。認定事實存在時，先想到犯罪事實只是可能
    事實之一，能以先在反面「排除」其他合理的可能懷疑，作為確信正面事實為真
    實的方法，才可以避免使偏見（不當的經驗法則）變為成見（不夠確定的事實）
    ，即論斷時只能依憑具體證據，運用強而有力的經驗法則，依邏輯法則一步一步
    地推論，才能發揮職業法官專業經驗的正面實益，避免不當的任意猜測，所發生
    的錯誤。
三、經查：
  (一)右揭車牌號碼原為一○二三—ＧＮ號，改懸偽造之二九五六—ＧＥ號號牌，車身
    號碼原為Ｄ0000000號，偽造為Ｄ0000000號之自用小客車係被害
    人晉升公司所有，於九十二年五月十六日在高雄縣鳳山市○○路○段三九八號前
    失竊，業據該公司負責人乙○○於警詢中指陳明確（第0000000000號
    警卷第二頁），並有車輛竊盜車牌失竊資料個別查詢報表、車輛失竊證明單、車
    輛失竊尋獲電腦輸入單、贓物領據保管單、車輛照片、車身號碼電解前後照片可
    稽（第0000000000號警卷第三至五、十一至十二、二十至二一頁，第
    六四八八號偵查卷第二六至二八頁），此部份事實明確。
  (二)被告交付照片予「海口」，完成偽造之被害人甲○○身分證後，由「阿正」交付
    被告，已據被告於原審法院審理中坦承不諱（原審卷第二四、二五頁）。其次，
    車牌號碼二九五六—ＧＥ號汽車登記所有權人為被害人甲○○，本件查獲之汽車
    雖懸掛同號號牌、鑄刻同號車身號碼（電解還原前），但該車並非被害人甲○○
    所有；被告為警查獲如附表所示之證件內容與被害人甲○○真正之證件內容相符
    ，但該等證件皆非被害人甲○○遺失，其不曾遺失身分證與汽車，扣案身分證係
    偽造等情，亦據被害人甲○○於警詢及檢察官偵查中指陳明確（第000000
    0000號警卷第六頁、第六四八八號偵查卷第十五至十六頁），並有附表所示
    證件扣案及被害人甲○○真實之身分證、完稅照證保險證、行車執照、新領牌照
    登記書影本可參（第0000000000號警卷第十三至十八頁、原審卷第三
    二至三六頁），確係事實。
  (三)被告於警詢中業已坦認於右揭日期與「阿正」至高雄縣鳳山市取車，翌日「阿正
    」將附表編號一身分證交付被告，囑其典當汽車，當時即知係被利用為人頭典當
    等語（第0000000000號警卷第一頁反面），於原審法院審判期日亦供
    稱：「去當車時就知道證件都是假的」等語（原審卷第五七頁）。被告若不知該
    車為贓物，衡情當不必以虛偽證件持往典當，足見其對典當之汽車為贓車知之甚
    詳。被告於前往高雄縣鳳山市取車時，對於該車為贓物之事實固未認識，惟於典
    當前既已知悉該車為贓物，仍予以收受，其有收受贓物行為甚明。
  (四)被告與「阿正」、「海口」前往上林當鋪，並推由被告入內，向該當鋪職員張耀
    文謊稱該車為其所有，擬典當變現，且出示所攜證件，由張耀文查驗號牌、車身
    號碼，而行使上開證件、號牌、車身號碼，旋為張耀文識破報警查獲等情，業據
    被告於警詢、檢察官偵查中及原審法院審理中坦承不諱（第000000000
    0號警卷第一至五頁、第0000000000號警卷第一頁、第六四八八號偵
    查卷第五至六頁、第七○七六號偵查卷第七至八頁、原審卷第二四至二六頁），
    核與證人張耀文於警詢、檢察官偵查中及原審審理中所證相符（第000000
    0000號警卷第六至七頁、第六四八八號偵查卷第十九至二十頁、原審卷第五
    二至五五頁），被告行使上開證件、號牌、車身號碼，自足生損害於附表所示對
    象。被告行使虛偽之文書以典當汽車，顯有為自己不法所有之意圖，且已著手於
    詐術之實施，而尚未達取得財物之結果。
  (五)被告於警詢及原審準備程序中業已供稱：「有二人指示其前往當鋪典當，其中一
    人是「阿正」，一個叫「海口」，相片是交給「海口」，不是給「阿正」」等情
    （第0000000000號警卷第二頁反面，原審卷第二四、二五頁）。其於
    原審審判期日雖改稱：「和阿正在一起的有一個叫「海口」，但不知他有無涉」
    案情（原審卷第五七頁），本件事證明確，被告很難否認犯行，其於警詢及原審
    準備程序所供，較無法詳細考慮利害關係，關於共犯部分，應是直言未隱，應該
    比較可信，是被告上開於原審審判期日所供，應屬避重就輕之詞，自難採信，應
    認定被告與「阿正」、「海口」就本案行使虛偽之文書以典當汽車之犯行有犯意
    聯絡、行為分擔。至被告辯稱：遭「阿正」、「海口」押去當鋪或他要打我，他
    要威脅我的家人等情，理論上雖不無可能，但是依本案上開事證，被告因無業而
    應徵工作，其間明知係拿他人身分證去典當，又知事成後可取得三萬元報酬，仍
    然為之，而且被告既獨自進入當鋪，「阿正」、「海口」在當鋪外等候，被告未
    趁此機會報警將彼等查獲，仍循指示犯罪，可見其確係欲貪得報酬，才會配合他
    人出面犯罪，否則，彼等「阿正」、「海口」之人既然未確實掌控被告家人的情
    況下，被告無緊急被脅迫的情事，在已經可以脫離彼等掌控的情形下，未為求救
    ，並不合理性的經驗法則，又未見其提出積極事證以供調查，難認被告確係遭他
    人強暴、脅迫而犯本案，被告此部份辯解，自應予排除。
  (六)綜上論述，被告所辯，無非事後卸責之詞，難以採信，事證明確，其犯行堪以認
    定。
四、被告明知「阿正」交付之右揭汽車係他人失竊之贓車，仍予以收受，核其所為，
    係犯刑法第三百四十九條第一項之收受贓物罪。其次，附表編號一之身分證係由
    戶政機關之公務員據相關資料所製作、核發，用於表示特定人關於能力相類之證
    書，屬刑法第二百十二條之特種文書，被告明知該身分證係「海口」、「阿正」
    換貼被告照片而偽造之特種文書，仍持以行使，足以生損害於附表編號一之對象
    ，係犯刑法第二百十六條、第二百十二條之行使偽造特種文書罪；附表編號二之
    出廠與貨物稅完稅照證內容係由汽車製造商中華汽車工業股份有限公司製作，其
    上蓋有「桃園縣貨物稅廠商出廠章戳」印文，且載明「奉財政部8.9.台財稅第
    二○二三○號函核准」字樣，即係依貨物稅條例第二十一條規定以此憑證替代完
    稅貨物照證，用以證明已向稅務主管稽徵機關領用貨物稅照證，乃表示業經繳納
    貨物稅之證明，是該照證為私文書，被告明知該照證係偽造，仍持以行使，足以
    生損害於附表編號二之對象，係犯刑法第二百十六條、第二百十條之行使偽造私
    文書罪；附表編號三之保險證製作名義人為新安產物保險股份有限公司，乃刑法
    第二百十條之私文書，被告明知該保險證係偽造，仍持以行使，足以生損害於附
    表編號三之對象，係犯刑法第二百十六條、第二百十條之行使偽造私文書罪；附
    表編號四之行車執照、附表編號六之號牌為道路交通安全規則第八條規定經公路
    監理機關所發給之行車許可憑證，屬刑法第二百十二條之特許證，被告明知該等
    行車執照、號牌為偽造，仍持以行使，足以生損害於附表編號四、六之對象，均
    係犯刑法第二百十六條、第二百十二條之行使偽造特種文書罪；附表編號五之新
    領牌照登記書，有臺灣省政府交通處依汽車委託檢驗實施辦法第三條規定授權汽
    車製造業者在該處監督下代為檢驗新出廠汽車之申請牌照而於檢驗合格後蓋用之
    「臺灣省政府交通處委託中華汽車工業股份有限公司辦理本廠新出廠小型汽車申
    請牌照前檢驗用章」印文，該從事檢驗之人員就其辦理之檢驗工作事項為公務，
    是上開文書為公務員職務上製作之文書，表示業經臺灣省政府交通處檢驗合格，
    屬刑法第二百十一條之公文書，被告明知該新領牌照登記書為偽造，仍持以行使
    ，足以生損害於附表編號五之對象，係犯刑法第二百十六條、第二百十一條之行
    使偽造公文書罪；附表編號七之車身號碼，係汽車製造廠商之出廠標誌，乃表示
    該輛汽車之個別性，為一定用意之證明，依刑法第二百二十條第一項、第二百十
    條規定，應以私文書論，而磨去車身號碼，予以重新鑄刻，因具新創性，自屬偽
    造準私文書行為，被告明知該車身號碼為偽造，仍持以行使，足以生損害於附表
    編號七之對象，係犯刑法第二百十六條、第二百二十條第一項、第二百十一條之
    行使偽造準私文書罪。被告以行使上開虛偽文書為詐術，著手向上林當鋪職員行
    使，典當汽車，尚未詐得財物即被發覺而查獲，係犯刑法第三百三十九條第三項
    、第一項之詐欺取財未遂罪。被告與「阿正」、「海口」就上揭行使偽造私文書
    、行使偽造準私文書、行使偽造公文書、行使偽造特種文書及詐欺取財未遂犯行
    ，有犯意聯絡及行為分擔，皆為共同正犯，公訴意旨漏載共同正犯「海口」，應
    予更正。被告以一故意行為，同時觸犯上開刑法偽造文書罪章之罪，為想像競合
    犯，應依刑法第五十五條規定從一重之刑法第二百十六條、第二百十一條行使偽
    造公文書罪論處。被告係以犯收受贓物罪、行使偽造私文書罪、行使偽造準私文
    書罪、行使偽造公文書罪、行使偽造特種文書罪為方法，而達其犯詐欺取財未遂
    罪之目的，所犯行使偽造公文書罪與詐欺取財未遂罪間，有方法與目的之牽連關
    係，應從一重之行使偽造公文書罪處斷。查被告曾因贓物案件，經台灣嘉義地方
    法院以八十九年度易字第一二五號判決處有期徒刑六月確定，於八十九年十二月
    四日執行完畢，此有臺灣高等法院被告全國前案紀錄表在卷可按，其受有期徒刑
    之執行完畢，五年內再犯有期徒刑以上之罪，為累犯，應依刑法第四十七條規定
    加重其刑。公訴人雖僅就被告行使偽造私文書罪、行使偽造公文書罪、行使偽造
    特種文書罪之犯行提起公訴，然檢察官就犯罪事實之一部起訴者，其效力及於全
    部，本件被告行使偽造準私文書、詐欺取財未遂之犯罪事實，與前揭論罪科刑部
    分，有想像競合犯、牽連犯之關係，已如前述，本院自應就屬於裁判上一罪之行
    使偽造準私文書、欺取財未遂部分一併加以裁判。起訴書犯罪事實欄已記載被告
    駕駛懸掛偽造車牌之汽車至當鋪典當，應認行使偽造特種文書部分業經起訴，起
    訴書證據並所犯法條欄雖未敘明刑法第二百十六條、第二百十二條之罪，僅係漏
    引。
五、原審因認上訴人即被告觸犯上述各罪，適用刑法第二十八條、第二百十六條、第
    二百十一條、第二百二十條第一項、第二百十條、第二百十二條、第三百三十九
    條第三項、第一項、第五十五條、第四十七條、第三十八條第一項第二款、第二
    百十九條，罰金罰鍰提高標準條例第一條前段，按累犯規定加重其刑，並審酌上
    訴人即被告素行欠佳，所行使以詐財之虛偽文書為數不少，犯後未坦承犯行，仍
    飾詞辯解，未見具體悔過態度及其他一切情狀，量處有期徒刑一年四月，以資儆
    懲，並說明附表編號一扣案身分證上黏貼之照片為被告所有，該身分證紙本及編
    號二至七所示之物為共同正犯「阿正」所有，且均為供本件犯罪所用之物，皆應
    依刑法第三十八條第一項第二款宣告沒收（附表文書內之偽造印文已經一併沒收
    在內，不必再另外諭知沒收）。其認事用法，核無不合，量刑亦屬允當，上訴人
    即被告上訴意旨否認犯罪，指摘原判決不當，非有理由，應予駁回。
據上論斷，應依刑事訴訟法第三百六十八條，判決如主文。
本案經檢察官劉得鉦到庭執行職務。
中    華    民    國      九十三      年      五      月      十一      日
                                  臺灣高等法院臺南分院刑事第六庭
                                      審判長法官  蔡    崇    義
法官  董    武    全
                                            法官  宋    明    中
右正本證明與原本無異。
當事人如不服本判決，應於判決送達後十日內向本院提出上訴狀，其未敘述理由者並
應於提出上訴狀後十日內向本院補提理由書（應附繕本)。
                                      法院書記官  李    育    儒
中    華    民    國      九十三      年      五      月      十四      日
附錄法條：
刑法第二百十條：
偽造、變造私文書，足以生損害於公眾或他人者，處五年以下有期徒刑。
刑法第二百十一條：
偽造、變造公文書，足以生損害於公眾或他人者，處一年以上七年以下有期徒刑。
刑法第二百十二條：
偽造、變造護照、旅券、免許證、特許證及關於品行、能力服務或其他相類之證書、
介紹書，足以生損害於公眾或他人者，處一年以下有期徒刑、拘役或三百元以下罰金
。
刑法第二百十六條：
行使第二百十條至第二百十五條之文書者，依偽造、變造文書或登載不實事項或使登
載不實事項之規定處斷。
刑法第二百二十條第一項：
在紙上或物品上之文字、符號、圖畫、照像，依習慣或特約，足以為表示其用意之證
明者，關於本章及本章以外各罪，以文書論。
刑法第三百三十九條：
意圖為自己或第三人不法之所有，以詐術使人將本人或第三人之物交付者，處五年以
下有期徒刑、拘役或科或併科一千元以下罰金。
以前項方法得財產上不法之利益或使第三人得之者，亦同。
前二項之未遂犯罰之。
附表
┌──┬────┬──────────┬────────────────┐
│編號│文書內容│    偽造之印文      │        足以生損害之對象        │
├──┼────┼──────────┼────────────────┤
│ 一 │中華民國│無                  │足以生損害於甲○○及戶政機關對於│
│    │國民身分│                    │戶籍管理之正確性                │
│    │證一枚  │                    │                                │
├──┼────┼──────────┼────────────────┤
│ 二 │中華汽車│「中華汽車工業股份有│足以生損害於中華汽車工業股份有限│
│    │工業股份│限公司貨物稅專用章」│公司、吳舜文、黃鳳美及交通部公路│
│    │有限公司│印文一枚、「嘉義區監│局嘉義區監理所（下稱嘉義區監理所│
│    │電子計算│理所審核合格」印文一│）對於汽車車籍管理之正確性      │
│    │機開立專│枚、「吳舜文貨物稅專│                                │
│    │用汽車出│用」印文一枚、「黃鳳│                                │
│    │廠與貨物│美」印文一枚、「桃園│                                │
│    │稅完稅照│縣貨物稅廠商中華汽車│                                │
│    │證一份  │工業股份有限公司楊梅│                                │
│    │        │廠出廠章戳」印文一枚│                                │
└──┴────┴──────────┴────────────────┘
┌──┬────┬──────────┬────────────────┐
│ 三 │新安產物│「新安產物保險股份有│足以生損害於新安產物保險股份有限│
│    │保險股份│限公司圖記」印文一枚│公司及陳忠鏗                    │
│    │有限公司│、「陳忠鏗」印文一枚│                                │
│    │強制汽車│                    │                                │
│    │責任保險│                    │                                │
│    │保險證一│                    │                                │
│    │枚      │                    │                                │
├──┼────┼──────────┼────────────────┤
│ 四 │中華民國│「交通部行車執照印章│足以生損害於交通部對於車籍管理之│
│    │交通部汽│」印文一枚、「交通部│正確性                          │
│    │車行車執│公路局行車執照印章」│                                │
│    │照一枚  │印文一枚            │                                │
├──┼────┼──────────┼────────────────┤
│ 五 │汽車新領│「甲○○」印文一枚、│足以生損害於甲○○、曾發銘及臺灣│
│    │牌照登記│「臺灣省政府交通處委│省政府交通處、嘉義區監理所對於車│
│    │書一份  │託中華汽車工業股份有│籍管理之正確性│
│    │        │限公司辦理本廠新出廠│                                │
└──┴────┴──────────┴────────────────┘
┌──┬────┬──────────┬────────────────┐
│    │        │小型汽車申請牌照前檢│                                │
│    │        │驗用章」印文一枚、「│                                │
│    │        │交路檢0000000│                                │
│    │        │號檢驗員曾發銘」印文│                                │
│    │        │一枚、「嘉義區監理所│                                │
│    │        │審核合格」印文一枚  │                                │
├──┼────┼──────────┼────────────────┤
│ 六 │二九五六│無                  │足以生損害於嘉義區監理所對於車籍│
│    │—ＧＥ號│                    │管理之正確性                    │
│    │牌二面  │                    │                                │
├──┼────┼──────────┼────────────────┤
│ 七 │Ｄ五○二│無                  │足以生損害於嘉義區監理所對於車籍│
│    │四○八三│                    │管理之正確性                    │
│    │號車身號│                    │                                │
│    │碼      │                    │                                │
└──┴────┴──────────┴────────────────┘
